【裁判字號】    99,上易,304
【裁判日期】    990528
【裁判案由】    竊盜
【裁判全文】
臺灣高等法院臺南分院刑事判決         99年度上易字第304號
上  訴  人  乙○○
即  被  告
上列上訴人因竊盜案件，不服臺灣雲林地方法院99年度易字第14
8 號中華民國99年4 月13日第一審判決（起訴案號：臺灣雲林地
方法院檢察署99年度偵字第1046號），提起上訴，本院判決如下
：
    主  文
上訴駁回。
    理  由
一、按刑事訴訟法第350條、第361條、第362條、第367條規定，
    不服地方法院之第一審判決而上訴者，須提出上訴書狀，並
    應敘述具體理由，為上訴必備之程式；其所提出之書狀未敘
    述上訴理由，或僅曾以言詞陳述上訴理由者，均應於上訴期
    間屆滿後20日內補提理由書於第一審法院。第一審法院經形
    式審查，認逾期未補提上訴理由者，應定期間先命補正；逾
    期未補正者，為上訴不合法律上之程式，應以裁定駁回。倘
    已提出上訴理由，但所提非屬具體理由者，則由第二審法院
    以上訴不合法律上之程式，判決駁回。而所謂具體理由，必
    係依據卷內既有訴訟資料或提出新事證，指摘或表明第一審
    判決有何採證認事、用法或量刑等足以影響判決本旨之不當
    或違法，而構成應予撤銷之具體事由，始克當之（例如：依
    憑證據法則具體指出所採證據何以不具證據能力，或依憑卷
    證資料，明確指出所為證據證明力之判斷如何違背經驗、論
    理法則）；倘僅泛言原判決認定事實錯誤、違背法令、量刑
    失之過重或輕縱，而未依上揭意旨指出具體事由，或形式上
    雖已指出具體事由，然該事由縱使屬實，亦不足以認為原判
    決有何不當或違法者（例如：對不具有調查必要性之證據，
    法院未依聲請調查亦未說明理由，或援用證據不當，但除去
    該證據仍應為同一事實之認定），皆難謂係具體理由，俾與
    第二審上訴制度旨在請求第二審法院撤銷、變更第一審不當
    或違法之判決，以實現個案救濟之立法目的相契合，並節制
    濫行上訴（最高法院97年度台上字第892號判決）。
二、經查：
  (一)上訴人即被告乙○○前因施用毒品案件，經原審以98年度易
    字第626 號判處有期徒刑5 月確定，甫於民國99年1 月21日
    易科罰金執行完畢。猶不思警惕，與姓名年籍不詳綽號「阿
    國」之成年男子共同基於意圖為自己不法所有之犯意聯絡，
    於99年2 月28日20時許，攜帶其所有之黑色膠帶1 捲及客觀
    上足以對人生命、身體、安全構成威脅，可供作兇器使用之
    老虎鉗（未扣案）、美工刀各1 支，由「阿國」駕駛車號不
    詳之自小客車搭載乙○○前往雲林縣口湖鄉過港村過港12-1
    6 號甲○○住處旁之電桿後，謀議由「阿國」在旁把風，乙
    ○○持老虎鉗剪斷電纜線，再以美工刀割去電線皮、以膠帶
    將電纜線捆綁之方式，竊取該處臺灣電力股份有限公司（下
    稱臺電公司）所架設之電纜線，同日晚間8 時30分許，乙○
    ○以老虎鉗剪斷電纜線而著手行竊之際，因電力突然中斷，
    經甲○○外出查看後報警處理，乙○○為到場之警員當場查
    獲而未行竊得逞，該綽號「阿國」之男子則趁隙駕車逃逸。
  (二)上開事實，業經上訴人即被告乙○○於警詢、偵查及原審審
    理中自白不諱，復有證人甲○○於警詢中指述、現場照片5
    張、被告所有供行竊使用之黑色膠帶1 捲、美工刀1 支可資
    佐證（警卷7-8 頁、13-16 頁）。原審法院以上訴人在審判
    程序中就被訴事實為有罪之陳述，裁定依簡式審判程序審理
    ，並以被告持以行竊之美工刀1 支，長約16公分，內有鋒利
    刀片，業經當庭勘驗屬實（原審卷19頁反面），堪認該美工
    刀足以對人生命、身體、安全構成威脅，為具有危險性之兇
    器；另上訴人持以行竊之老虎鉗1 支雖未扣案，惟據上訴人
    供稱：老虎鉗為鐵製、長約20公分，當時就是以老虎鉗剪斷
    電線等語（原審卷21頁），顯見客觀上亦足供兇器使用；上
    訴人就上開犯罪事實，與綽號「阿國」之成年男子有犯意聯
    絡及行為分擔，為共同正犯，而論以刑法321 條第2 項、第
    1 項第3 款之共同攜帶兇器竊盜未遂罪，依累犯規定加重其
    刑，並審酌上訴人乙○○有多項犯罪前科紀錄，素行並非良
    好，其正值盛年，不思以正當途徑獲取財物，竟夥同他人竊
    取路旁電桿之電纜線，及其竊盜之手段、犯罪所生危害、犯
    後態度、教育程度等一切情狀，量處有期徒刑7 月，並沒收
    扣案之美工刀1 支及膠帶1 捲。
  (三)經核原判決並無認定事實錯誤、量刑瑕疵或違背法令之情形
    ，且量刑輕重，屬事實審法院得依職權自由裁量之事項，苟
    已斟酌刑法第57條各款所列情狀而未逾越法定刑度，不得遽
    指為違法。上訴人以「判決太重，被告攜帶美工刀1 支係為
    割去電線皮使用，並無傷害他人之意，且被告已有悔改，現
    亦有穩定工作，家中父母及小孩需要照顧，盼能減輕其刑」
    云云，提起上訴，並未依據卷內既有訴訟資料或提出新事證
    ，指摘或表明原審判決有何採證、認事或用法足以影響判決
    本旨之不當或違法之具體事由，自非具體之上訴理由，其上
    訴不符法定程式，爰不經言詞辯論逕予判決駁回。
三、據上論斷，應依刑事訴訟法第367條前段、第372條判決如主
    文。
中    華    民    國    99    年    5     月    28    日
                  刑事第三庭  審判長法  官  陳義仲
                                    法  官  蔡勝雄
                                    法  官  楊清安
以上正本證明與原本無異。
不得上訴。
                                    書記官  蔡蘭櫻
中    華    民    國    99    年    5     月    28    日

司法院資訊處製作；財團法人民間司法改革基金會備份。
